臺灣新北地方法院板橋簡易庭小額民事判決
　　　　　　　　　　　　　　　　　　110年度板小字第641號
原　　　告　曾士瑋　
被　　　告　黃婉柔　
　　　　　　葉子豪　

上列當事人間因侵權行為損害賠償案件，本院於中華民國110年9
月13日言詞辯論終結，判決如下：
    主      文
被告黃婉柔應給付原告新臺幣貳萬貳仟元，及自民國一一○年八
月二十一日起至清償日止，按週年利率百分之五計算之利息。
被告葉子豪應給付原告新臺幣壹萬元，及自民國一一○年八月十
八日起至清償日止，按週年利率百分之五計算之利息。
原告其餘之訴駁回。
訴訟費用新臺幣壹仟元，其中新臺幣伍佰陸拾肆元，由被告黃婉
柔負擔，新臺幣壹佰柒拾元由被告葉子豪負擔，餘由原告負擔。
本判決第一項、第二項得假執行。
原告其餘假執行之聲請駁回。
    事實及理由
壹、程序部分
    按訴狀送達後，原告不得將原訴變更或追加他訴，但請求之
    基礎事實同一者；擴張或減縮應受判決事項之聲明者，不在
    此限，民事訴訟法第255條第1項第2款、第3款定有明文。而
    依同法第436條第2項規定，此於簡易訴訟程序亦有適用。本
    件原告原起訴聲明請求：㈠、被告應給付原告新臺幣（下同
    ）97,985元，及自起訴狀繕本送達翌日起至清償日止，按週
    年利率 5％計算之利息。㈡、願供擔保，請准宣告假執行（
    見本院卷第 9頁）。嗣於民國110年9月13日言詞辯論期日當
    庭更正聲明為：㈠、被告黃婉柔（下稱黃婉柔）應給付原告
    39,025元，及自起訴狀繕本送達翌日起至清償日止，按週年
    利率 5％計算之利息。㈡、被告葉子豪（下稱葉子豪）應給
    付原告58,960元，及自起訴狀繕本送達翌日起至清償日止，
    按週年利率5％計算之利息。㈢、願供擔保，請准宣告假執
    行（見本院卷第62頁），揆諸首開說明，原告所為上揭訴之
    變更，係基於同一基礎事實，變更應受判決事項之聲明，揆
    諸前開規定，應予准許。
貳、實體部分
一、原告主張：黃婉柔前於原告所經營，位於新北市板橋區中山
    路 2段之全家超商板橋光復店(下稱光復店)擔任收銀員之職
    務，並支援位於新北市板橋區板新路之全家超商，為從事業
    務之人，竟意圖為自己不法之所有，於 107年5月7日17時51
    分，利用於光復店執勤機會，將其業務上所持有之現金22,0
    00元之款項，侵占入己。嗣光復店之副店長於翌（8）日查
    核帳目時，發現黃婉柔應投庫之款項有所短少，遂詢問黃婉
    柔，黃婉柔始坦承上開犯行。詎葉子豪為替黃婉柔出面，竟
    於107年9月29日23時20分，使用行動門號0000○○○○○○
    號撥打電話予原告談判，並基於恐嚇之犯意，以：要不要吃
    子彈、店還要不要開等加害生命、身體、財產之言語，恐嚇
    原告，使原告心生畏懼，致生危害於原告。又黃婉柔於兩造
    協議黃婉柔應持續工作並分期償還侵占款項之次日即曠職，
    致原告需以1日3,405元之價額，支薪請其他同仁代班5日，
    因而支出17,025元；另因葉子豪之恐嚇行為，致原告因擔憂
    遭受侵害，而34日未上班，受有薪資損失48,960元之損害。
    爰依侵權行為之法律關係請求黃婉柔賠償39,025元，其中22
    ,000元為遭侵占金額，及葉子豪賠償58,960元，其中10,000
    元為精神慰撫金等語，並聲明：如前揭變更後聲明所示。
二、被告部分：
㈠、黃婉柔則以：對於應負損害賠償責任不爭執，針對原告請求
    數額其中22,000元部分無意見，其餘部分無特別想法等語，
    資為抗辯。並聲明：原告之訴駁回。
㈡、葉子豪則以：對於應負損害賠償責任不爭執，惟認為原告請
    求之損害賠償數額過高等語，資為抗辯。並聲明：原告之訴
    駁回。
三、得心證之理由：
    本件原告主張因被告 2人之侵權行為導致原告受有上開損害
    等事實，業經本院刑事庭以 109年度原簡字第31號判處有罪
    確定在案，有前開案卷及臺灣高等法院被告前案紀錄表可稽
   （見本院卷第13至17頁；限閱卷），且為被告 2人所不爭執，
    自堪信為真實。惟被告就原告請求之損害賠償數額有所爭執
    ，並以前揭情詞置辯，是本件應審究者厥為：被告應給付原
    告之損害賠償額各為若干？茲析述如后：
㈠、被告應賠償原告之項目及數額？
  ⒈原告請求如附表編號1所示遭侵占金額部分：
    本件原告主張因黃婉柔之業務侵占行為，致受有如附表編號
    1所示損害，此部分經本院刑事庭以109年度原簡字第31號判
    處黃婉柔犯業務侵占罪，處有期徒刑 4月在案，且與原告所
    受損害間，有相當因果關係，是原告請求被告給付附表編號
    1所示遭侵占金額22,000元，自屬有據。
  ⒉原告請求如附表編號2所示代班支薪支出部分：
    按當事人主張有利於己之事實者，就其事實有舉證之責任。
    但法律別有規定，或依其情形顯失公平者，不在此限，民事
    訴訟法第277條定有明文。原告主張因黃婉柔食言且曠職，
    未於兩造達成以工代償協議之次日到班，致原告支薪請其他
    同仁代班，因而支出以加班薪資計算工資之費用 17,025元(
    計算式：3,405元5日=17,025元)，惟此部分為黃婉柔所爭
    執，且未據原告提出相關事證以實其說，是原告請求如附表
    編號2所示之代班支薪支出17,025元，自屬無據。
  ⒊關於附表編號3所示薪資損失部分：
    按當事人主張有利於己之事實者，就其事實有舉證之責任。
    但法律別有規定，或依其情形顯失公平者，不在此限，民事
    訴訟法第 277條定有明文。經查，本件原告稱其因葉子豪之
    恐嚇行為，因憂身體生命受到侵害，而無法前往工作，致受
    有薪資損失48,960元(計算式：日薪1,440元34日=48,960
    元)；然原告就此部分之損失，並未提出相關事證。是原告
    請求如附表編號3所示薪資損失48,960元，核屬無據。
  ⒋關於附表編號4所示精神慰撫金部分：
    次按因故意或過失，不法侵害他人之權利者，負損害賠償責
    任；不法侵害他人之身體、健康、名譽、自由、信用、隱私
    、貞操、或不法侵害其他人格法益而情節重大者，被害人雖
    非財產上之損害，亦得請求賠償相當之金額，民法第184條
    第1項及第195條第1項分別定有明文。本件被告對原告為系
    爭恐嚇行為，自應對原告負精神上之損害賠償責任。再按慰
    撫金之多寡，應斟酌雙方之身分、地位、資力與加害程度，
    及其他各種情形核定相當之數額，該金額是否相當，自應依
    實際加害情形與被害人所受之痛苦及雙方之身分、地位、經
    濟狀況等關係決定之。爰斟酌被告向原告犯恐嚇之犯行，及
    原告所受痛苦程度等一切情狀，認原告請求精神慰撫金10,0
    00元，尚屬合理，應予准許。
㈡、綜上，原告得請求黃婉柔給付遭侵占金額22,000元，及請求
    葉子豪給付精神慰撫金10,000元。是原告依侵權行為法律關
    係請求黃婉柔給付22,000元、葉子豪給付10,000元，核屬有
    據；至原告逾此範圍之請求，則屬無據。
四、末按給付無確定期限者，債務人於債權人得請求給付時，經
    其催告而未為給付，自受催告時起，負遲延責任。其經債權
    人起訴而送達訴狀，或依督促程序送達支付命令，或為其他
    相類之行為者，與催告有同一之效力；遲延之債務，以支付
    金錢為標的者，債權人得請求依法定利率計算之遲延利息；
    應付利息之債務，其利率未經約定，亦無法律可據者，週年
    利率為5％，民法第229條第2項、第233條第1項前段及第203
    條分別定有明文。查原告所提民事起訴狀繕本分別於110年8
    月17日、110年8月20日送達葉子豪、黃婉柔，有本院送達證
    書可稽（見本院卷第43頁；第53頁），則原告請求葉子豪給
    付自起訴狀繕本送達翌日即110年8月18日起至清償日止，按
    週年利率5％計算之利息；原告請求黃婉柔給付自起訴狀繕
    本送達翌日即110年8月21日起至清償日止，按週年利率5％
    計算之利息；自屬有據，應予准許。
五、綜上所述，原告依侵權行為損害賠償法律關係，請求黃婉柔
    給付22,000元，及自110年8月21日起至清償日止，按週年利
    率5％計算之利息；葉子豪給付10,000元，及自110年8月18
    日起至清償日止，按週年利率5％計算之利息，為有理由，
    應予准許；至原告逾此範圍之請求，為無理由，應予駁回。
六、本件原告勝訴部分，係就民事訴訟法第436條之8第1項訴訟
    適用小額程序所為被告敗訴之判決，爰依同法第436條之20
    規定，職權宣告假執行。至原告就敗訴部分陳明願供擔保聲
    請宣告假執行，因訴之駁回而失所附麗，應予駁回。
七、本件事證已臻明確，兩造其餘攻擊、防禦方法及所提證據，
    經核均與判決結果不生影響，爰不一一論列，併此敘明。
八、訴訟費用負擔之依據：民事訴訟法第79條。本件訴訟費用額
    ，依後附計算書確定如主文所示金額。
中    華    民    國   110    年    9     月    24    日
                  臺灣新北地方法院板橋簡易庭
                              法  官  吳孟竹
計    算    書
項        目          金      額（新臺幣）      備    註
第一審裁判費          1,000元
合        計          1,000元
                                         其中564元由黃婉
                                         柔負擔；170元由
                                         葉子豪負擔， 餘
                                         由原告負擔。
以上為正本係照原本作成。
對於本件判決如有不服，應於收受送達後20日內向本院提出上訴
書狀，上訴於本院合議庭，並按他造當事人之人數附具繕本。當
事人之上訴，非以判決違背法令為理由不得為之，上訴狀應記載
上訴理由，表明下列各款事項：
（一）原判決所違背之法令及其具體內容。
（二）依訴訟資料可認為原判決有違背法令之具體事實。
如未於上訴後20日內補提合法上訴理由書，法院得逕以裁定駁回
上訴。
　
中    華    民    國   110    年    9     月    24    日
                              書記官  呂亞馨
附表：
┌───┬──────┬───────┬─────┐
│編號  │請求項目    │金額(新臺幣)  │請求對象  │
├───┼──────┼───────┼─────┤
│  1   │遭侵占金額  │22,000元      │黃婉柔    │
├───┼──────┼───────┼─────┤
│  2   │代班支薪支出│17,025元      │黃婉柔    │
├───┼──────┼───────┼─────┤
│  3   │薪資損失    │48,960元      │葉子豪    │
├───┼──────┼───────┼─────┤
│  4   │精神慰撫金  │10,000元      │葉子豪    │
└───┴──────┴───────┴─────┘